【裁判字號】    89,易,3880
【裁判日期】    891214
【裁判案由】    毒品危害防制條例
【裁判全文】
臺灣臺中地方法院刑事判決                        八十九年度易字第三八八號
    公  訴  人  台灣台中地方法院檢察署檢察官
    被      告  甲○○
右列被告因毒品危害防制條例案件，經檢察官提起公訴（八十九年度毒偵字第四四七
一號），及移送併案（八十九年度毒偵字第五０一一號），本院判決如左：
    主  文
甲○○連續施用第二級毒品，處有期徒刑柒月。扣案之安非他命（毛重一．九公克及
０．四公克）沒收銷燬之。
    事  實
一、甲○○前因施用毒品案件，經本院以八十八年度毒聲字第二三三七號裁定停止戒
    治並交付保護管束期滿，由臺灣台中地方法院檢察署檢察官於民國八十九年四月
    十一日以八十九年度戒毒偵字第二二二號不起訴處分。詎甲○○復基於概括犯意
    ，連續於八十九年六月一日前三日內某時，及八十九年六月二十六日前三日內某
    時，在台中縣市某不詳處所，以不詳方式，施用第二級毒品安非他命二次，嗣為
    警於八十九年六月一日十二時三十分許，在台中縣太平市○○路一四五號查獲，
    並扣得安非他命（毛重一．九公克）、行動電話二支、行動電話晶片二片，及為
    警於八十九年六月二十六日晚上二十時五十分許，在上址查獲，並扣得安非他命
    （毛重０．四公克）。
二、案經台中縣警察局霧峰分局及台中市警察局第一分局分別報請臺灣臺中地方法院
    檢察署檢察官偵查起訴及移送併辦。
    理  由
一、訊之被告甲○○矢口否認涉有右揭犯行，辯稱：伊未施用安非他命，伊被警刑求
    才承認安非他命係伊所有云云。經查被告於八十九年六月二十日左右曾施用安非
    他命乙事，經被告於警訊時供述明確；又被告曾施用安非他命乙事，亦經其於八
    十九年六月一日共同被查獲之證人陳元榮於警訊時證述明確；再者被告於八十九
    年六月一日經警查獲時採集尿液檢驗結果，其尿液呈甲基安非他命陽性反應，有
    台中縣衛生局檢驗尿水報告書附卷可稽，於八十九年六月二十六日經檢察官命採
    集尿液送驗結果，其安非他命類藥物檢驗結果呈陽性，閾值濃度高達500ng/ml，
    有私立中山醫學院附設孫中山先生紀念醫院藥物濫用檢驗中心函可按；復有安非
    他命（毛重一．九公克及０．四公克）扣案可證，足見被告有接觸安非他命機會
    ；另查被告於警訊時否認安非他命係其所有，於現場檢查紀錄表安非他命所有人
    欄被告拒絕簽名，有筆錄及現場檢查紀錄表附卷可稽，被告若被刑求，焉會於警
    訊時仍否認安非他命係其所有，並有拒絕簽名乙事。而一般施打毒品（或麻醉藥
    品），八小時內約有百分之八十量於尿中排出，二十四小時後剩餘量之百分之九
    十再排出，七十二小時後仍有微量排出，而因人體代謝差異（即成癮者），其代
    謝時間慢，故於一百二十小時內，利用較具公信力之儀器（如氣相層析質譜議）
    ，仍可能被檢測出，憲兵司令部八十年五月七日（八十）鑑驗字第一七四六號函
    亦可考。又被告前因施用毒品案件，經本院以八十八年度毒聲字第二三三七號裁
    定停止戒治並交付保護管束期滿，由臺灣台中地方法院檢察署檢察官於八十九年
    四月十一日以八十九年度戒毒偵字第二二二號為不起訴處分，亦有不起訴處分書
    及刑案資料查註紀錄表附卷可稽，是被告上開所辯，不足採信，其強制戒治期滿
    經不起訴處分後五年內再犯施用安非他命犯行，堪予認定。
二、核被告所為，係犯毒品危害防制條例第十條第二項之施用第二級毒品罪。被告施
    用安非他命而持有安非他命之低度行為應為施用之高度行為所吸收，不另論罪。
    其先後二次施用安非他命行為，時間緊接，犯罪構成要件相同，顯係基於概括犯
    意反覆為之，為連續犯，應依連續犯規定論以一罪，並加重其刑。併案部分與起
    訴部分有連續犯裁判上一罪關係，本院自得併予審理。爰審酌被告現因施用毒品
    及販賣毒品案件正假釋中，前案經判處施用安非他命六月，有其前科紀錄附卷可
    稽，因施用毒品受強制戒治期滿仍不知悔改，犯後否認犯行未見悔意，惟施用毒
    品係自傷行為，被告現接受強制戒治等一切情狀，量處如主文所示之刑。扣案之
    安非他命（毛重一．九公克及０．四公克），均係毒品危害防制條例第二條第二
    項第二款規定之第二級毒品，依同條例第十八條第一項前段之規定，不問任何人
    所有，應宣告沒收銷燬之。另扣案之行動電話及晶片，雖係被告所有，經其自承
    明確，然無證據證明與施用毒品有關，爰不另為沒收之宣告。
據上論斷，應依刑事訴訟法第二百九十九條第一項前段，毒品危害防制條例第十條第
二項、第二十條第三項、第十八條第一項前段，刑法第十一條前段、第五十六條，判
決如主文。
中      華      民      國      八十九      年    十二    月    十四    日
                                        法  官  林郁婷
右正本證明與原本無異。
如不服本判決，應於送達後十日內向本院提出上訴狀 （須附繕本） ，上訴於台灣高
等法院台中分院。
                                        書記官
中      華      民      國      八十九      年    十二    月    十四    日
附錄論罪科刑法條
毒品危害防制條例第十條
施用第一級毒品者，處六月以上五年以下有期徒刑。
施用第二級毒品者，處三年以下有期徒刑。
施用第二級毒品者，處三年以下有期徒刑。


司法院資訊處製作；財團法人民間司法改革基金會備份。
